【裁判字號】    90,訴,869
【裁判日期】    900816
【裁判案由】    偽造文書等
【裁判全文】
臺灣臺南地方法院刑事判決                            九十年度訴字第八六九號
    公  訴  人  臺灣台南地方法院檢察署檢察官
    被      告  丙○○
    選任辯護人  王銀村
右列被告因偽造文書等案件，經檢察官提起公訴（八十九年度偵字第一三八七三號）
及移送併辦（九十年偵字第五九四二號），本院判決如左：
    主  文
丙○○行使偽造私文書，處有期徒刑陸月，如易科罰金以參佰元折算壹日。
扣案偽造之「林偵棟」所有身分證、行車執照、汽車保險卡（車號均為７Ｊ─８９０
０號）各壹張及車號為７Ｊ─８９００號之車牌壹面均沒收。
    事  實
一、丙○○與綽號「阿財」之成年男子等人，共同基於偽造文書之概括犯意聯絡，於
    民國八十九年十一月某日，先由丙○○提供其所有之相片二張與「阿財」，用以
    偽造貼有丙○○相片之「林偵棟」身分證一張，復由「阿財」連續偽造車主為「
    林楨棟」、車號為７Ｊ─８９００號自小客車之行車執照、汽車保險卡各一張，
    及偽造車號為７Ｊ─８９００號（實際車主為林鄭水治）之車牌壹面，懸掛在丁
    ○○所有（於八十九年十一月二十四日，在台南縣永康市○○○路一一九巷六號
    失竊）、引擎號碼為ＵＡ－ＡＭ三七七五五號、車號５Ｋ─７５６５號之自小客
    車上，致生損害於「林楨棟」、「林鄭水治」及戶政機關戶籍管理、汽車監理機
    關車籍管理之正確性。嗣阿財於同年月三十日下午一時許，在國道中山高速公路
    仁德交流道附近，將上開偽造之身分證、汽車行照、保險卡連同掛有偽造車牌７
    Ｊ─８９００號之上開自小客車一併交予丙○○，丙○○明知上開自小客車係屬
    贓物，仍予收受，並依「阿財」之指示，持上開偽造之證件，駕駛該車至鄭福源
    所經營位在台南市○○○路○段二七○號之連發當鋪，欲典當處分該車，幸經鄭
    福源發覺有異，立即報警當場查獲丙○○，並扣得上開偽造之「林偵棟」身分證
    、行車執照、汽車保險卡及車牌（７Ｊ─８９００號）一面（另丁○○所有之引
    擎號碼為ＵＡ－ＡＭ三七七五五號、車號為５Ｋ─７５６５號之上開自小客車，
    業經警發交丁○○認領保管）。
二、案經台南市警察局第五分局報請台灣台南地方法院檢察署檢察官偵查起訴及移送
    併辦。
    理  由
一、訊據被告丙○○對於右揭事實均供承不諱，核與被害人丁○○、鄭福源及證人蘇
    上吉（即被害人林鄭水治之女婿）等人於警、偵訊所證情節相符，並有贓車照片
    三幀、偽造之「林楨棟」身分證、行車執照、汽車保險卡各一張及上開車牌（７
    Ｊ─８９００號）一面扣案可資佐證，足認被告之自白與事實相符，其犯行堪予
    認定。
二、核被告丙○○所為係犯刑法第二百十六條、第二百十條、第二百十二條之行使偽
    造私文書、特種文書罪及第三百四十九條第一項之收受贓物罪。被告偽造文書後
    進而行使，其上開偽造行為均為行使行為所吸收，不另論罪。又被告與綽號「阿
    財」之成年男子就行使偽造私文書、特種文書之犯行，有犯意聯絡及行為分擔，
    應論以共同正犯。又被告所犯行使偽造私文書、特種文書罪與收受贓物罪，有方
    法、結果之牽連關係，應依刑法第五十五條之規定，從一重之行使偽造私文書罪
    處斷。爰審酌被告素行不良、犯罪之動機、目的、手段、所生危害、所得利益、
    犯罪後坦承犯行態度良好等一切情狀，量處如主文所示之刑並諭知易科罰金之折
    算表準，以資懲儆。扣案之偽造「林偵棟」所有上開身分證、行車執照、汽車保
    險卡及車牌（７Ｊ─８９００號）一面等物，為被告所有供犯罪所用之物，應依
    刑法第三十八條第一項第二款之規定沒收之。
三、另併案意旨略以：被告於九十年一月四日上午八時許，在台北市○○區○○街九
    十七號前，竊取乙○○所有車號三Ａ四五二九號自小客車一輛，得手後，將該車
    車牌二面卸下，改掛偽造甲○○所有車號Ｅ五四八七○號之車牌，並持用偽造車
    號Ｅ五四八七○號自小客車車主為「沈進吉」之行車執照一枚，足生損害於他人
    云云。惟訊據被告堅決否認有上開犯行，並辯稱：上開贓車及偽造之車牌、行照
    均係綽號阿財之男子交付與伊使用，阿財僅教伊攜帶上開行照將掛有上開偽造車
    牌之贓車，自高雄縣大社工業區附近駕駛至台南縣奇美醫院附近停放，伊不知該
    車係贓車，亦不知上開車牌、行照係偽造等語。按被告對於起訴之上開犯罪事實
    均供承不諱，衡情尚無獨否認與上開論罪事實可論為連續犯一罪關係之此部份併
    案犯行，故認被告所辯尚非顯違常情，即非無可信。此外，復查無其他積極證據
    足資證明被告有竊取上開車輛及偽造上開車牌、行照，或明知為贓物而收受之事
    實，應認被告就此部份併案事實之犯罪尚屬不能證明，而與前開論罪事實無從有
    連續犯之裁判上一罪關係，應由台灣台南地方法院檢察署檢察官另行偵辦處理，
    附此敘明。
據上論斷，應依刑事訴訟法第二百九十九條第一項前段，刑法第二十八條、第二百十
六條、第二百十條、第二百十二條、第五十五條、第四十一條第一項前段、第三十八
條第一項第二款，罰金罰鍰提高標準條第一條前段、第二項，判決如主文。
中      華      民      國      九十      年      八      月    十六    日
  臺灣臺南地方法院刑事第二庭
                                         法  官  賴  純  慧
右正本證明與原本無異
如不服本判決應於送達後十日內向本院提出上訴狀
                                         書記官  莊  淑  雅
中      華      民      國      九十      年      八      月    十七    日
附錄本案論罪科刑法條全文：
刑法第二百一十條
偽造、變造私文書，足以生損害於公眾或他人者，處五年以下有期徒刑。
刑法第二百一十二條
偽造、變造護照、旅券、免許證、特許證及關於品行、能力服務或其他相類之證書、
介紹書，足以生損害於公眾或他人者，處一年以下有期徒刑、拘役或三百元以下罰金
刑法第二百一十六條
行使第二百十條至第二百十五條之文書者，依偽造、變造文書或登載不實事項或使登
載不實事項之規定處斷。
刑法第三百四十九條第一項
收受贓物者，處三年以下有期徒刑、拘役或五百元以下罰金。


司法院資訊處製作；財團法人民間司法改革基金會備份。
